【裁判字號】    92,易,719
【裁判日期】    920717
【裁判案由】    毒品危害防制條例
【裁判全文】
臺灣臺中地方法院刑事判決                          九十二年度易字第七一九號
    公  訴  人  臺灣臺中地方法院檢察署檢察官
    被      告  甲○○
右列被告因毒品危害防制條例案件，經檢察官提起公訴（九十二年度毒偵字第五一六
號）及移
    主  文
甲○○連續施用第貳級毒品，累犯，處有期徒刑捌月。扣案之第貳級毒品安非他命肆
小包（含袋共重壹點陸公克）、沾有少量安非他命殘渣之吸管貳支均沒收銷燬之，吸
食器壹組沒收。
    事  實
一、甲○○曾因施用毒品案件：（一）經觀察、勒戒後，亦認無繼續施用傾向，由臺
    灣臺中地方法院檢察署檢察官於民國（下同）八十八年四月二十八日以八十八年
    度偵字第七五三五號不起訴處分。（二）經觀察、勒戒後，亦認無繼續施用傾向
    ，由同署檢察官於八十八年六月三十日以八十八年度偵字第一四五七五、一四八
    三六號不起訴處分。（三）於八十九年三月二十一日經本院以八十九年度易字第
    三六九號刑事判決判處有期徒刑三月。（四）於九十年五月二十三日經本院以八
    十九年度易字第四三六二號刑事判決判處有期徒刑六月，與前案接續執行，於九
    十一年七月十五日執行完畢。
二、詎甲○○仍不知戒除毒癮，復基於施用第二級毒品安非他命之概括犯意，自九十
    一年十月間某日起，至九十二年五月二十六日上午七時三十分許止，在臺中市西
    屯區華夏巷四弄七三號友人住處房間等地，以將安非他命置於吸食器內，其下以
    火燒烤生煙，再吸入霧化氣體之方式，連續施用第二級毒品安非他命多次，施用
    頻率不定。嗣於（一）九十一年十一月十一日中午十二時四十分，為警通知採集
    尿液送驗結果，發現呈安非他命陽性反應。（二）於九十二年五月二十八日凌晨
    零時三十分許，為警於臺中市西屯區華夏巷四弄七三號查獲，並扣得第二級毒品
    安非他命四小包（含袋共重一．六公克）、沾有少量安非他命殘渣之吸管二支、
    吸食器一組等物。
三、案經臺中縣警察局大甲分局、臺中市警察局第四分局分別報請臺灣臺中地方法院
    檢察署檢察官偵查起訴及移送併辦。
    理  由
一、訊據被告甲○○對於右揭事實坦承不諱，又被告經警於九十一年十一月十一日、
    九十二年五月二十八日兩度採尿送鑑結果，均呈安非他命陽性反應，有中山醫學
    大學附設醫院藥物濫用檢測中心檢驗報告書二紙附卷可稽（九十二年度毒偵字第
    五一六號第一三頁及本院卷內），復有安非他命四小包（含袋共重一．六公克）
    、沾有少量安非他命殘渣之吸管二支、吸食器一組等物扣案可證。再被告先後因
    施用毒品案件：（一）經觀察、勒戒後，亦認無繼續施用傾向，由臺灣臺中地方
    法院檢察署檢察官於民國（下同）八十八年四月二十八日以八十八年度偵字第七
    五三五號不起訴處分。（二）經觀察、勒戒後，亦認無繼續施用傾向，由同署檢
    察官於八十八年六月三十日以八十八年度偵字第一四五七五、一四八三六號不起
    訴處分。（三）於八十九年三月二十一日經本院以八十九年度易字第三六九號刑
    事判決判處有期徒刑三月。（四）於九十年五月二十三日經本院以八十九年度易
    字第四三六二號刑事判決判處有期徒刑六月，有有臺灣臺中地方法院檢察署刑案
    資料查註紀錄表、臺灣高等法院被告全國前案紀錄表各一份附卷可考，事證明確
    ，其施用毒品犯行堪以認定。
二、核被告甲○○所為，係犯毒品危害防制條例第十條第二項之施用第二級毒品罪，
    並係三犯以上。被告先後施用安非他命而持有安非他命之低度行為，為施用之高
    度行為所吸收，不另論罪。其先後多次施用毒品行為，時間緊接，犯罪構成要件
    相同，顯係基於概括犯意反覆為之，應依連續犯規定論以一罪，並加重其刑。檢
    察官聲請併辦部分，與有罪部分有連續犯裁判上一罪之關係，本院自得併予審理
    。又被告甲○○曾因施用毒品案件，於八十九年三月二十一日經本院以八十九年
    度易字第三六九號刑事判決判處有期徒刑三月，又於九十年五月二十三日經本院
    以八十九年度易字第四三六二號刑事判決判處有期徒刑六月，二案接續執行，於
    九十一年七月十五日執行完畢，有臺灣臺中地方法院檢察署刑案資料查註紀錄表
    、臺灣高等法院被告全國前案紀錄表在卷可稽，被告於執行完畢後五年內再犯本
    件有期徒刑以上之罪，為累犯，應依刑法第四十七條之規定加重其刑，並遞加之
    。爰審酌被告年輕不思正途，已有多次施用毒品前科仍再行施用安非他命不輟，
    無視於毒品對於自身健康之戕害及國家對於杜絕毒品犯罪之禁令，惟犯後坦承犯
    行尚知悔悟，又施用毒品止於自傷行為，且被告另須執行強制戒治等一切情狀，
    量處如主文所示之刑。扣案之第二級毒品安非他命四小包（含袋共重一．六公克
    ）係毒品危害防制條例第二條第二項第二款規定之第二級毒品，沾有少量安非他
    命殘渣之吸管二支因與毒品難以分離，均應依毒品危害防制條例第十八條第一項
    前段規定沒收銷燬之。吸食器一組為被告所有供其施用安非他命所用之物，經其
    供承在卷，併依刑法第三十八條第一項第二款規定宣告沒收。
據上論斷，應依刑事訴訟法第二百九十九條第一項前段，毒品危害防制條例第十條第
二項、第十八條第一項前段、第二十條第三項，刑法第十一條、第五十六條、第四十
七條、第三十八條第一項第二款，判決如主文。
中      華      民      國      九十二      年      七    月    十七    日
                                臺灣臺中地方法院刑事第七庭
                                        法  官  林念祖
右正本證明與原本無異。
如不服本判決，應於送達後十日內向本院提出上訴狀（須附繕本），上訴於臺灣高等
法院臺中分院。
                                        書記官
中      華      民      國      九十二      年      七    月    十七    日
附錄論罪科刑法條
毒品危害防制條例第十條第二項：施用第二級毒品者，處三年以下有期徒刑。


司法院資訊處製作；財團法人民間司法改革基金會備份。
